臺灣桃園地方法院刑事判決　　　　　　　 93年度易字第439號
公　訴　人　臺灣桃園地方法院檢察署檢察官
被　　　告　壬○○
　　　　　　　　　　　2號
　　　　　　乙○○
　　　　　　　　　　　號
　　　　　　己○○
上　三　人
共同指定辯護人　本院公設辯護人杜逸新
上列被告等因竊盜案件，經檢察官提起公訴（93年度偵字第3921
號、第4095號、第4259號）及移送併案審理（93年度偵字第7411
號、第8870號、第15211 號、94年度偵字第1799號、94年度偵緝
字第40號），被告等自白犯罪，檢察官聲請改依協商程序而為判
決，本院判決如下：
    主  文
壬○○連續結夥三人以上，攜帶兇器竊盜，累犯，處有期徒刑壹
年陸月。扣案之十字螺絲起子壹支沒收。
乙○○共同連續攜帶兇器竊盜，累犯，處有期徒刑捌月。扣案之
鐵剪貳支均沒收。
己○○共同連續攜帶兇器竊盜，累犯，處有期徒刑拾月。扣案之
鐵剪貳支均沒收。
    事實及理由
一、犯罪事實：
(一)壬○○前因違反毒品危害防制條例案件，經本院於民國90年
    1 月31日以89年度易字第2451號判處有期徒刑5 月確定，於
    91年6 月23日執行完畢；乙○○前亦因違反毒品危害防制條
    例案件，經本院於89年9 月23日以89年度壢簡字第1225號判
    處有期徒刑4 月確定，於91年2 月4 日執行完畢；己○○曾
    因違反毒品危害防制條例案件，經本院於89年10月25日以89
    年度易字第1565號判處有期徒刑6 月確定，於91年4 月22日
    縮短刑期執行完畢。
(二)壬○○、乙○○或單獨、或與己○○共同基於意圖為自己不
    法所有之概括犯意聯絡，於如附表所示之時、地，以附表所
    示之手法，竊取如附表所示之財物。
二、證據：
  (一)被告壬○○、乙○○、己○○之自白。
  (二)被害人甲○○、丙○○、庚○○、戊○○、辛○○、丁○○、魏棋之指述，證人癸○○、周義明、張天福、鄒文欽
      之證言。
  (三)勤務日誌、贓物領據、贓物認領保管單、照片。
  (四)扣案鐵剪2支、十字螺絲起子1支。
三、論罪：
  (一)核被告壬○○於附表編號1 、2 、3 、6 、7 、8 、9 等
      各次犯行，所為係犯刑法第320 條第1 項之普通竊盜罪（
      附表編號1 、2 、3 、6 、7 部分）、同法第321 條第1
      項第3 款、第4 款之結夥3 人以上攜帶兇器竊盜罪（附表
      編號8 部分）、同法第321 條第1 項第3 款之攜帶兇器竊
      盜罪（附表編號9 部分）。被告壬○○與附表編號2 、3
      所示之成年人己○○、附表編號8 所示之成年人許和平、
      曾源田間，各有犯聯絡及行為分擔，應依刑法第28條之規
      定論以共同正犯，且因結夥3 人以上竊盜，其本質仍為共
      同正犯，因其已表明為結夥3 人以上，故主文之記載並無
      加列「共同」之必要（詳最高法院79年度臺上字第4231號
      、83年度臺上字第2520號判決參照）。被告壬○○前後7
      次竊盜犯行，均時間緊接，所犯構成要件相同之罪名，顯
      係基於概括之犯意反覆為之，為連續犯，應依刑法第56條
      之規定論以一連續結夥3 人以上攜帶兇器竊盜罪，並依法
      加重其刑，又檢察官雖僅就附表編號2 、3 部分之竊盜犯
      行提起公訴，因其餘部分被告壬○○竊盜犯行與之有裁判
      上一罪之關係，為起訴效力所及，基於審判不可分之關係
      ，本院自應併予審理。又被告壬○○前因違反毒品危害防
      制條例案件，經本院於90年1 月31日以89年度易字第2451
      號判處有期徒刑5 月確定，於91年6 月23日執行完畢，此
      有被告壬○○臺灣桃園地方法院檢察署刑案資料查註紀錄
      表及臺灣高等法院被告全國前案紀錄表各1 紙在卷可稽，
      其於5 年之內再犯本案之罪，係屬累犯，應依法加重其刑
      並遞加重之。
  (二)核被告乙○○於附表編號4 、5 等2 次犯行，所為係犯刑
      法第321 條第1 項第3 款之攜帶兇器竊盜罪（附表編號4
      部分）、同法321 條第1 項第1 款之於夜間侵入有人居住
      之建築物竊盜罪（附表編號5 部分）。被告乙○○就附表
      編號4 之攜帶兇器竊盜犯行，與成年人己○○間有犯意之
      聯絡及行為之分擔，應依刑法第28條之規定，論以共同正
      犯。被告乙○○前後2 次竊盜犯行，均時間緊接，所犯構
      成要件相同之罪名，顯係基於概括之犯意反覆為之，為連
      續犯，應依刑法第56條之規定論以一情節較重之攜帶兇器
      竊盜罪，並依法加重其刑。又檢察官雖僅就附表編號4 部
　　　分之竊盜犯行提起公訴，因附表編號5 部分被告乙○○竊
      盜犯行與之有裁判上一罪之關係，為起訴效力所及，基於
      審判不可分之關係，本院自應併予審理。又被告乙○○前
      因違反毒品危害防制條例案件，經本院於89年9 月23日以
    　89年度壢簡字第1225號判處有期徒刑4 月確定，於91年2
      月4 日執行完畢，此有被告乙○○臺灣桃園地方法院檢察
      署刑案資料查註紀錄表及臺灣高等法院被告全國前案紀錄
      表各1 紙在卷可稽，其於5 年之內再犯本案之罪，係屬累
      犯，應依法加重其刑並遞加重之。
  (三)核被告己○○於附表編號2 、3 、4 等3 次犯行，所為係
      犯刑法第320 條第1 項之普通竊盜罪（附表編號2 、3 部
      分）、同法第321 條第1 項第3 款之攜帶兇器竊盜罪（附
      表編號4 部分）。被告己○○與附表編號2 、3 所示之成
      年人壬○○、附表編號4 所示之成年人乙○○間，各有犯
      聯絡及行為分擔，應依刑法第28條之規定論以共同正犯。
      被告己○○前後3 次竊盜犯行，均時間緊接，所犯構成要
      件相同之罪名，顯係基於概括之犯意反覆為之，為連續犯
      ，應依刑法第56條之規定論以一攜帶兇器竊盜罪，並依法
      加重其刑。又檢察官雖僅就附表編號2 、3 部分之竊盜犯
　　　行提起公訴，因附表編號4 部分被告己○○竊盜犯行與之
  　　有裁判上一罪之關係，為起訴效力所及，基於審判不可分
    　之關係，本院自應併予審理。又被告己○○前因違反毒品
      危害防制條例案件，經本院於89年10月25日以89年度易字
      第1565號判處有期徒刑6 月確定，於91年4 月22日縮短刑
      期執行完畢，此有被告己○○臺灣桃園地方法院檢察署刑
      案資料查註紀錄表及臺灣高等法院被告全國前案紀錄表各
      1 紙在卷可稽，其於5 年之內再犯本案之罪，係屬累犯，
      應依法加重其刑並遞加重之。
四、本件經檢察官與被告壬○○、乙○○、己○○於審判外達成
    協商之合意且被告等已認罪，其合意內容為：被告壬○○願
    受科刑範圍為有期徒刑1 年6 月，被告乙○○願受科刑範圍
    為8 月，被告己○○願受科刑範圍為有期徒刑10月。經查，
    上開協商合意並無刑事訴訟法第455 條之4 第1 項各款所列
    情形，檢察官聲請改依協商程序而為判決，本院爰不經言詞
    辯論，於協商合意範圍內為協商判決。
五、扣案鐵剪2 支及十字螺絲起子1 支分別為被告乙○○、壬○○所有且供其犯罪所用，業據被告乙○○、壬○○供明在卷
    ，均應依刑法第38條第1 項第2 款宣告沒收；另未扣案之木
    棍1 支，雖係被告壬○○供犯附表編號8 犯行所用，惟並非
    被告壬○○所有，業據被告壬○○供明在卷，復非違禁物，
    是不另為沒收之諭知，附此敘明。
六、應適用之法條：刑事訴訟法第455 條之2 第1 項、第455 條
    之4 第2 項、第455 條之8 ，刑法第28條、第56條、第321
    條第1 項第3 款、第4 款、第47條、第38條第1 項第2 款。
七、本判決除有刑事訴訟法第455 條之4 第1 項第1 款、第2 款
    、第4 款、第6 款、第7 款所定情形之一，或違反同條第2
    項規定者外，不得上訴。
八、如得上訴且不服本件判決，應自收受判決送達之日起10日內
    ，向本院提出上訴書狀，上訴於第二審法院（應附繕本）。
本案經檢察官蔡孟利到庭執行職務。
中　　華　　民　　國　　94　　年　　5　　月　　31　　日
　　　　　　　    臺灣桃園地方法院刑事第一庭
                      審判長法  官  曾淑華
                    　      法  官  黃梅淑
                            法　官　朱美璘
以上正本證明與原本無異
                            書記官　楊鳳滿
中　　華　　民　　國　　94　　年　　6 　　月　　 1　　日
附錄本案論罪科刑法條全文
中華民國刑法第320條
意圖為自己或第三人不法之所有，而竊取他人之動產者，為竊盜
罪，處五年以下有期徒刑、拘役或五百元以下罰金。
意圖為自己或第三人不法之利益，而竊佔他人之不動產者，依前
項之規定處斷。
前二項之未遂犯罰之。
中華民國刑法第321條
犯竊盜罪而有左列情形之一者，處六月以上、五年以下有期徒刑：
一  於夜間侵入住宅或有人居住之建築物、船艦或隱匿其內而犯之
    者。
二  毀越門扇、牆垣或其他安全設備而犯之者。
三  攜帶兇器而犯之者。
四  結夥三人以上而犯之者。
五  乘火災、水災或其他災害之際而犯之者。
六  在車站或埠頭而犯之者。
前項之未遂犯罰之。
附表：
┌──┬──────┬──────┬────────────────┬──────┬──────┬──────┐
│編號│   時間     │    地點    │           犯罪事實             │  證   據   │  所犯法條  │   扣案物   │
│    │            ├──────┤                                │            │            │            │
│    │            │   行為人   │                                │            │            │            │
├──┼──────┼──────┼────────────────┼──────┼──────┼──────┤
│    │92年12月25日│桃園縣龍潭鄉│壬○○駕駛5483-HC 號自小貨車徒手│被告壬○○警│刑法第320 條│            │
│    │上午6時30分 │九座寮39號桃│竊取被害人甲○○所有之建築用鐵柱│訊中自白、被│第1 項      │            │
│ 1  │許          │園高爾夫球場│1 百餘後經警衛發現駕車逃逸，將竊│害人甲○○指│            │            │
│    │            │前空地。    │得鐵柱以3 千餘元賣給桃園大溪鎮不│述約遭竊3 千│            │            │
│    │            ├──────┤知名之資源回收商。              │支（價值45萬│            │            │
│    │            │ 壬○○     │                                │元）、證人羅│            │            │
│    │            │            │                                │仁芳證述有2 │            │            │
│    │            │            │                                │人、勤務日誌│            │            │
├──┼──────┼──────┼────────────────┼──────┼──────┼──────┤
│    │93年2月19日 │桃園縣大溪鎮│由壬○○駕駛5483-HC 自小貨車搭載│被告壬○○、│刑法第320 條│            │
│    │下午2時許   │福安里水汴頭│己○○，徒手竊取丙○○所有工業用│己○○自白、│第1項       │            │
│    │            │5之23號。   │廢機具共重約250 公斤（價值約6 千│被害人丙○○│            │            │
│ 2  │            ├──────┤元），在下午4 時55分二人將贓物搬│指述、贓物領│            │            │
│    │            │壬○○      │上車欲離去之際，適為員警巡邏發現│據、現場圖、│            │            │
│    │            │己○○      │而當場查獲。                    │照片13 幀   │            │            │
├──┼──────┼──────┼────────────────┼──────┼──────┼──────┤
│    │93年2月20日 │桃園縣大溪鎮│壬○○與己○○駕駛5483-HC 自小貨│被告壬○○、│刑法第320 條│            │
│    │下午1時20分 │新峰里4鄰32 │車至左列處所，徒手竊取庚○○不鏽│己○○自白、│第1項       │            │
│ 3  │許          │號。        │鋼伸縮鐵門1 片（價值約10萬元），│被害人庚○○│            │            │
│    │            ├──────┤二人正準備將該鐵門搬上車而尚未移│指述、贓物認│            │            │
│    │            │ 壬○○     │入自己實力支配之際，為庚○○發覺│領保管單、照│            │            │
│    │            │ 己○○     │而報警查獲。                    │片8 幀      │            │            │
├──┼──────┼──────┼────────────────┼──────┼──────┼──────┤
│    │93年2月24日 │桃園縣龍潭鄉│己○○與乙○○無故侵入前開地點已│被告乙○○、│刑法第321 條│乙○○所有鐵│
│    │下午5 時40分│中豐路高平段│歇業之「源泰窯業股份有限公司」內│被告己○○自│第1 項第3款 │剪2支       │
│    │許          │541號。     │（侵入住宅部分未據告訴），由李金│白、被害人黃│            │            │
│ 4  │            │            │聲攜帶鐵剪2 把，竊得白鐵片3 片（│金祥指述、贓│            │            │
│    │            │            │價值約6 千元），於下午5 時40分許│物認領保管單│            │            │
│    │            ├──────┤為巡邏員警當場查獲。            │、照片10幀。│            │            │
│    │            │己○○      │                                │            │            │            │
│    │            │乙○○      │                                │            │            │            │
│    │            │            │                                │            │            │            │
├──┼──────┼──────┼────────────────┼──────┼──────┼──────┤
│    │93年2月28日 │桃園縣龍潭鄉│乙○○駕駛L6-9187 自小貨車至左列│被告乙○○自│刑法第321 條│            │
│    │晚間21時許  │太平村芝麻莊│處所，徒手進入芝麻大酒店內，竊取│白、被害人趙│第1 項第1 款│            │
│    │            │1號芝麻大酒 │辛○○所有之電線1 捆、樓梯銅條4 │輝群指述、證│            │            │
│ 5  │            │店。        │支、鋁門窗1 批、中央空調出口4 組│人周義明證述│            │            │
│    │            ├──────┤、廚房器具1 批、浴廁器具1 批，得│、贓物領據、│            │            │
│    │            │ 乙○○     │手後欲駕車離去之際，為酒店內保全│照片18幀    │            │            │
│    │            │            │人員攔阻而報警查獲。            │            │            │            │
├──┼──────┼──────┼────────────────┼──────┼──────┼──────┤
│    │93年5月10日 │桃園縣龍潭鄉│壬○○駕駛5483-HC 自小貨車至左列│被告壬○○自│刑法第320 條│            │
│    │凌晨3時30分 │九座寮39號桃│地點，徒手竊取甲○○所有之建築用│白、被害人吳│第1項       │            │
│ 6  │許          │園高爾夫球場│鐵柱130 支（價值約6 萬5 千元），│創文指述、贓│            │            │
│    │            │前空地。    │已將鐵柱搬上車正欲離去之際，適為│物認領保管單│            │            │
│    │            │            │巡邏員警當場查獲。              │、照片2幀   │            │            │
│    │            ├──────┤                                │            │            │            │
│    │            │ 壬○○     │                                │            │            │            │
├──┼──────┼──────┼────────────────┼──────┼──────┼──────┤
│    │93年9 月18日│桃園縣大溪鎮│壬○○至左列處所（侵入住宅部分未│被告壬○○自│刑法第320 條│            │
│    │上午9時     │仁武里慈光一│據告訴），徒手竊取鐵窗3個、鐵架2│白、被害人黃│第1項       │            │
│ 7  │            │街9之2號3樓 │個得手後，將上開物載回大溪鎮員林│永恆指述、贓│            │            │
│    │            ├──────┤路1段70巷18弄2號住處。          │物認領保管單│            │            │
│    │            │壬○○      │                                │照片16幀    │            │            │
├──┼──────┼──────┼────────────────┼──────┼──────┼──────┤
│    │93年9 月18日│桃園縣大溪鎮│曾源田駕駛車號KYC-4720號自小貨車│被告壬○○自│刑法第321 條│            │
│    │11時30分許  │仁武里慈光一│搭載壬○○、許和平至左列處所，簡│白、共犯許和│第1 項第3 款│            │
│    │            │村9之2號3樓 │正國進入該處所3樓（侵入住宅部分 │平供述、被害│、第4 款    │            │
│    │            │            │未據告訴），壬○○隨地撿取1 支足│人丁○○指述│            │            │
│ 8  │            ├──────┤供兇器使用之木棍（未扣案，非簡正│、證人張天福│            │            │
│    │            │壬○○      │國等人所有），竊取被害人丁○○所│、鄒文欽證述│            │            │
│    │            │許和平      │管理之1 個鐵窗（長約7 尺）得手後│、贓物認領保│            │            │
│    │            │曾源田      │，為警當場查獲，嗣後並自壬○○住│管單、照片16│            │            │
│    │            │            │處查獲於附表7 時間所竊鐵窗3 個、│幀          │            │            │
│    │            │            │鐵架2 個。                      │            │            │            │
│    │            │            │                                │            │            │            │
│    │            │            │                                │            │            │            │
├──┼──────┼──────┼────────────────┼──────┼──────┼──────┤
│    │94年1 月9 日│桃園縣大溪鎮│壬○○攜帶其所有足供兇器使用之十│被告自白、被│刑法第321條 │十字螺絲起子│
│    │2 時40分許  │石園路39巷3 │字螺絲起子1支，騎乘PL3-121 號機 │害人魏棋指述│第1 項第3 款│1 支        │
│ 9  │            │號3 樓改建中│車至左列夜間無人居住看守之改建眷│、贓物認領保│            │            │
│    │            │之忠勇新村　│村內，竊取鋁窗34個（共約26公斤）│管單、照片5 │            │            │
│    │            ├──────┤。                              │幀          │            │            │
│    │            │壬○○      │                                │            │            │            │
└──┴──────┴──────┴────────────────┴──────┴──────┴──────┘
